臺灣高等法院花蓮分院刑事判決　　　　100年度上訴字第187號
上　訴　人
即　被　告　王棋鋒
　　　　　　蘇敏凱
上列上訴人因竊盜案件，不服臺灣花蓮地方法院中華民國100年4
月20日99年度訴字第417號（起訴案號：臺灣花蓮地方法院檢察
署99年度偵字第3725、4065、4553號），提起上訴，本院判決如
下：
    主  文
原判決關於王棋鋒部分撤銷。
王棋鋒犯結夥竊盜罪，累犯，處有期徒刑八月。
蘇敏凱之上訴駁回。
    事  實
一、王棋鋒曾因施用毒品案件，經法院判處有期徒刑1年、6月，
    應執行有期徒刑1年2月，於民國95年5月19日縮刑期滿執行
    完畢。蘇敏凱曾因施用毒品、藏匿人犯、贓物等案件，經法
    院判處有期徒刑4月、3月、3月，應執行有期徒刑9月，於95
    年5月30日縮刑期滿行完畢。
二、緣吳耀庭（業經原審判處有期徒刑7月確定）向林劉月雲承
    租位於花蓮縣花蓮市○○○路125號出租套房中之103室，其
    見林劉月雲購買全新液晶電視放置在尚無人使用之101室內
    ，乃告知施顯昭（業經原審判處有期徒刑10月確定）。施顯
    昭竟提議竊取該液晶電視變賣，而與吳耀庭、王棋鋒、蘇敏
    凱共同基於意圖為自己不法所有之犯意聯絡，於99年5月4日
    凌晨某時許（起訴書誤載為5月4日23時許），由吳耀庭開啟
    大門讓施顯昭、王棋鋒進入上開出租民宿101號套房內，共
    同徒手竊取林劉月雲所有之東元牌液晶電視（型號TL2699TV
    ）7台及視訊盒（型號SO705TV）7台，價值約新臺幣70000元
    ，而後搬至在屋外接應之蘇敏凱所駕駛之廂型車上；再由蘇
    敏凱載往施顯昭之住處附近，將竊得之液晶電視等物搬至施
    顯昭所駕駛之自小客車上，另由施顯昭以換取毒品方式賣給
    林建安（業經原審以販賣第一級毒品罪判處有期徒刑4年6月
    確定）。
三、案經花蓮縣警察局報請臺灣花蓮地方法院檢察署檢察官偵查
    起訴。
    理  由
壹、證據能力方面
    本院所引用之證據資料，被告王棋鋒、蘇敏凱均表示無意見
    ，迄本案言詞辯論終結前亦未聲明異議，本院審酌該等證據
    作成時之情況，並無不當情事；且與本案待證事實具有相當
    之關聯性，以之為證據亦無不合，依法均應認為有證據能力
    。
貳、認定事實所憑之證據及理由
一、上揭事實，業據被告王棋鋒於本院審理時供承不諱，核與證
    人林劉月雲及同案被告吳耀庭、施顯昭、林建安於原審審理
    時供述之情節相符，並有吳耀庭於99年5月6日所簽立之切結
    書、房屋租賃契約書、燦坤實業有限公司電子計算機統一發
    票、花蓮縣警察局刑警大隊蒐證照片、贓物認領保管單、花
    蓮縣警察局扣押物品收據、花蓮縣警察局扣押物品目錄表等
    在卷可稽。足見被告王棋鋒之自白與事實相符，其犯行堪以
    認定。
二、訊據被告蘇敏凱雖矢口否認上開犯行，辯稱：我當時沒有進
    去房子裡面，施顯昭一直跟我借車，找我好幾次，一直拜託
    我要借廂型車去載吳耀庭的東西，所以我才開車去云云。惟
    查被告蘇敏凱確有駕駛其廂型車於上開時地，載運吳耀庭、
    施顯昭、王棋鋒所竊取之上開物品等情，除據被告蘇敏凱供
    承不諱外，並經同案被告吳耀庭、施顯昭、王棋鋒證述無訛
    。其利用三更半夜駕車載運他人物品，已違常情；且其確係
    在外面接應開車並幫忙搬運一節，亦據被告王棋鋒於警詢時
    供述屬實（見花警刑大機動隊字第0990033070號卷第20頁）
    ，足見被告蘇敏凱與吳耀庭、施顯昭、王棋鋒間，就竊取他
    人之物，有犯意之聯絡及行為之分擔。所辯無非卸責之詞，
    不足採信，犯行亦堪認定。
參、論罪科刑
一、查被告王棋鋒、蘇敏凱行為後，刑法第321條業於100年1月
    26日修正公布，並於同年月28日生效。修正後刑法第321條
    第1項規定：「犯竊盜罪而有下列情形之一者，處6月以上、
    5年以下有期徒刑，得併科新臺幣10萬元以下罰金：一、侵
    入住宅或有人居住之建築物、船艦或隱匿其內而犯之者。二
    、毀越門扇、牆垣或其他安全設備而犯之者。三、攜帶兇器
    而犯之者。四、結夥三人以上而犯之者。五、乘火災、水災
    或其他災害之際而犯之者。六、在車站、埠頭、航空站或其
    他供水、陸、空公眾運輸之舟、車、航空機內而犯之者。」
    除於第1款刪除「於夜間」之要件，另於第6款增加「在航空
    站或其他供水、陸、空公眾運輸之舟、車、航空機內」之要
    件，擴大加重竊盜罪之適用範圍，使部分修正前原應適用普
    通竊盜罪論罪科刑之情形，於修正後改論以加重竊盜罪論罪
    科刑，並增加得併科罰金10萬元之規定，比較新、舊法之結
    果，以修正前之刑法對被告較為有利，應適用被告王棋鋒、
    蘇敏凱行為時之規定。
二、核被告王棋鋒、蘇敏凱所為，均係犯修正前刑法第321條第
    1項第4款之結夥竊盜罪。又被告王棋鋒、蘇敏凱與吳耀庭、
    施顯昭等人間就上開犯行間，有犯意聯絡與行為分擔，均為
    共同正犯。又被告王棋鋒、蘇敏凱分別有事實一所載之前科
    ，有臺灣高等法院被告前案紀錄表在卷可稽，其等於受徒刑
    之執行完畢後，5年以內故意再犯本件有期徒刑以上之罪，
    均為累犯，皆應依刑法第47條第1項規定加重其刑。
三、原審對被告王棋鋒論罪科刑，固非無見；惟未及審酌王棋鋒
    於本院審理時承認犯罪之情，仍應撤銷改判。爰審酌被告王
    棋鋒年輕力壯，不思正途謀生，反而結夥竊取他人財物，危
    害社會治安，迄未賠償被害人之損失，惟於本院審理始坦承
    犯行等一切情狀，量處如主文第2項所示之刑，以資儆懲。
四、原審就被告蘇敏凱所為，審酌其犯罪一切情狀後，量處有期
    徒刑10月，認事用法並無不合。被告上訴指摘原判決此部分
    不當，為無理由，應予駁回。又其經合法傳喚，無正當理由
    未到庭，爰不待其陳述逕行判決。
據上論斷，應依刑事訴訟法第369條第1項前段、第364條、第299
條第1項前段、第368條、第371條，100年1月26日修正前刑法第
321 條第1項第4款，刑法第2條第1項前段、第28條、第47條第1
項，判決如主文。
本案經檢察官謝道明到庭執行職務。
中    華    民    國  100    年    10    月    11     日
                  刑事庭審判長法  官  謝志揚
                              法  官  張健河
                              法  官  林慶煙
以上正本證明與原本無異。
本件不得上訴。
中    華    民    國   100    年    10    月    11    日
                              書記官  林明智
附錄本判決論罪之法律條文：
100年1月26日修正前中華民國刑法第321條：
犯竊盜罪而有左列情形之一者，處6月以上、5年以下有期徒刑：
一、於夜間侵入住宅或有人居住之建築物、船艦或隱匿其內而犯
    之者。
二、毀越門扇、牆垣或其他安全設備而犯之者。
三、攜帶兇器而犯之者。
四、結夥三人以上而犯之者。
五、乘火災、水災或其他災害之際而犯之者。
六、在車站或埠頭而犯之者。
前項之未遂犯罰之。